【裁判字號】    89,簡上,141
【裁判日期】    890530
【裁判案由】    給付報酬
【裁判全文】
臺灣臺北地方法院民事判決  八十九年度簡上字第一四一號
    上  訴  人  丙○○
    被上訴人    太平洋房屋仲介股份有限公司
                          設台北市○○○路一０二號六樓
    法定代理人  乙○○    住同.
    訴訟代理人  甲○○    住同.
右當事人間請求給付報酬事件，上訴人對於中華民國八十八年十二月十五日本院台北
簡易庭八十八年度北簡字第一三八二六號第一審判決提起上訴，本院判決如左：
    主  文
上訴駁回。
第二審訴訟費用由上訴人負擔。
    事  實
甲、上訴人方面：
一、聲明：請求廢棄原判決，被上訴人在原審之訴駁回。
二、陳述：除與原審判決書所載者相同茲予引用外，補稱：確實有在八十八年一月二
    十六日有出賣房屋，知道在委託期間不能將房子賣出，但不能一直等，因被上訴
    人一直沒有重作，上訴人委託被上訴人仲介之房屋未成交，仍要給付報酬並不合
    理；因當初被上訴人所介紹之買主要求先將債務還清，上訴人無法接受，只同意
    給付三萬五千元。
三、證據：援用原審之立證方法。
乙、被上訴人方面：
一、聲明：駁回上訴。
二、陳述：除與原審判決書所載者相同茲予引用外，補稱：當初是上訴人之房屋抵押
    權過高，被上訴人有找上訴人了解，但上訴人在契約約定期間成交並過戶給第三
    人。
三、證據：援用原審之立證方法。
    理  由
一、被上訴人於原審主張上訴人於八十七年十一月十九日委由被上訴人仲介銷售其所
    有坐落台北縣新店市○○路一三三巷十五弄十八號四樓建物及其土地，並簽立專
    任委託契約書，約定委託期限至八十八年二月十九日止，委託銷售價格為新台幣
    （下同）四百三十萬元，嗣兩造合意變更委託銷售價格為三百九十萬元，被上訴
    人受委託期間不斷為上訴人進行房屋銷售之能事，善盡受託人之職務，詎發現上
    訴人竟於委託期間內之八十八年一月二十六日私自將系爭標的物出售予訴外人陳
    美雀，依專任委託契約書第十四條第四項第二款約定，上訴人仍應支付委託價之
    百分之四予被上訴人作服務報酬等情，請求上訴人給付上開報酬即十五萬六千元
    ，上訴人則以當初被上訴人所介紹之買主要求先將債務還清，上訴人無法接受，
    嗣因被上訴人一直沒有動作，急需用錢，且委託之房屋未成交，仍要給付報酬並
    不合理；只同意給付三萬五千元等語置辯。
二、查上訴人對於被上訴人所主張：與被上訴人簽訂契約，委託仲介銷售上開房屋，
    約定於委託期間若自行銷售，仍應給付百分之四報酬，然上訴人仍於委託期間自
    行銷售房屋予第三人陳美雀等情均不爭執，且有被上訴人於原審所提出之專任委
    託契約書、契約內容變更合意書、建物謄本、存證信函、仲介業務報告書、客戶
    購買意願出價一覽表等物為證，自堪信為真實，上訴人於本院自承知悉在委託期
    間房屋不能自行銷售之事，仍違約將房屋銷售予第三人，足見其明知此舉違約，
    仍不惜將房屋出買後第三人，而徒以被上訴人未有動作、被上訴人就委託房屋未
    成交，仍給付報酬不合理云云置辯，然觀之兩造所簽訂之專任委託契約書第十四
    條第四項第二款之約定，無非在使受委託之被上訴人能盡力達成受委託之事項，
    避免受委託人以委託人之條件多方找尋、洽談合意之買受人，因委託人自行出售
    房屋，致受委託人之努力白費，其約定尚難認為不合理；上訴人所辯，於法不合
    ，委不足採。從而，被上訴人訴請上訴人給付十五萬六千元及自八十八年十一月
    十一日起至清償日止，按年利率百分之五計算之利息，洵屬有據，應予准許，原
    審判命上訴人如數給付，並無違誤，上訴意旨指摘原判決不當，求予廢棄改判，
    為無理由，應予駁回。
三、據上論結，本件上訴為無理由，依民事訴訟法第四百三十六條之一第三項、第四
    百四十九條第一項、第七十八條，判決如主文。
中      華      民      國    八十九    年      五      月     三十     日
                                 民事第四庭審判長法官  謝明珠
                                                 法官  黃柄縉
                                                 法官  蔡政哲
右為正本係照原本作成
不得上訴。
中      華      民      國    八十九    年      五      月     三十     日
                                          法院書記官  林鈴芬


司法院資訊處製作；財團法人民間司法改革基金會備份。
